臺灣板橋地方法院刑事判決　　　　　　　96年度易字第1468號
公　訴　人　臺灣板橋地方法院檢察署檢察官
被　　　告　乙○○
　　　　　　甲○○
上列被告因竊盜案件，經檢察官提起公訴（九十六年度偵字第一
一一五三號），本院判決如下：
    主  文
一、乙○○共同攜帶兇器而犯竊盜罪，累犯，處有期徒刑捌月，
    扣案十字螺絲起子壹支、鉗子壹支及接電器壹個均沒收之。
    又共同攜帶兇器而犯竊盜罪，累犯，處有期徒刑捌月，扣案
    十字螺絲起子壹支、鉗子壹支及接電器壹個均沒收之。又共
    同攜帶兇器而犯竊盜罪，未遂，累犯，處有期徒刑伍月，扣
    案十字螺絲起子壹支、鉗子壹支及接電器壹個均沒收之。以
    上宣示之有期徒刑應執行壹年柒月。
二、甲○○共同攜帶兇器而犯竊盜罪，處有期徒刑柒月，扣案十
    字螺絲起子壹支、鉗子壹支及接電器壹個均沒收之。又共同
    攜帶兇器而犯竊盜罪，處有期徒刑柒月，扣案十字螺絲起子
    壹支、鉗子壹支及接電器壹個均沒收之。又共同攜帶兇器而
    犯竊盜罪，未遂，處有期徒刑肆月，扣案十字螺絲起子壹支
    、鉗子壹支及接電器壹個均沒收之。以上宣示之有期徒刑應
    執行壹年肆月。
    事  實
一、乙○○前因竊盜案件，經本院以九十三年度簡字第四○○號
    判處有期徒刑三月確定，於民國九十三年十二月八日執行完
    畢。又同因竊盜案件，經本院以九十三年度簡字第六三四號
    判處有期徒刑三月確定，於九十三年七月十二日執行完畢。
    再因搶奪案件，經本院以九十四年度訴字第五九八號判處有
    期徒刑九月確定；另又因竊盜案件，經本院以九十四年度簡
    字第二七一五號判處有期徒刑六月確定，並與上開宣示之有
    期徒刑九月合併定應執行刑為有期徒刑一年一月；另尚因竊
    盜案件，經本院以九十三年度簡字第五一九三號判處有期徒
    刑六月確定，經與上開有期徒刑一年一月接續執行，甫於九
    十六年二月十日執行完畢。
二、乙○○與甲○○基於意圖為自己不法所有之犯意聯絡，先後
    於附表一、二所示之時間、時間，攜帶客觀上具有危險性足
    供兇器使用之十字螺絲起子乙支、鉗子乙支及接電器乙個等
    工具，竊取附表一、二所示之物得手。復再基於意圖為自己
    不法所有之犯意聯絡，於九十六年五月十四日夜間，共同騎
    乘甲○○母親所有車牌號碼為ＲＦＵ─二八八號機車，在臺
    北縣土城市○○路六二巷七號前，以相同手法開始著手竊取
    車牌號碼為Ｐ八Ｊ─二七二號機車時，適為路人許志強當場
    發現，乙○○與甲○○旋即逃逸而未遂（即附表編號三所示
    之行為）。嗣乙○○與甲○○因原所乘車牌號碼為ＲＦＵ
    ─二八八號機車仍留置原地，乃於逃逸後約五分鐘後再度返
    回現場騎走該機車，經許志強再度查覺而追呼並向巡警報告
    後，警於同日一時二十五分許，循線在臺北縣土城市○○路
    ○段三五六號前逮捕乙○○，另於同日十四時十分許，在臺
    北縣板橋市○○街七一巷七弄三號查獲甲○○，扣得十字螺
    絲起子、鉗子各乙支、接電器乙個，並分別在甲○○遭逮捕
    時所騎乘向陳怡君借用之車牌號碼為Ｊ八Ｎ─二七○號機車
    置物箱內、甲○○住處及臺北縣板橋市環河公園水溝內，分
    別起獲避震器乙支、車殼乙組、Ｊ六Ｒ─二二八號機車號牌
    乙面，而查悉上情。
三、案經臺北縣政府警察局土城分局移送臺灣板橋地方法院檢察
    署檢察官偵查起訴。
    理  由
一、上揭犯罪事實，業據被告乙○○與甲○○均為自白不諱，核
    與被害人丁○○、丙○○於警詢中所為關於遭竊情節之供述
    、證人許志強於警詢中所為發現被告二人行竊情形之供述、
    證人陳怡君於警詢中所為關於將Ｊ八Ｎ─二七○號機車借予
    甲○○使用之供述等均為合致，並有贓物認領保管單二紙與
    起獲贓物相片二幀為證，堪信渠等前開自白應與事實相符。
    此外，復有卷附車籍基本資料查詢報表二紙、查獲時所攝相
    片二十一幀與起獲之機車避震器乙個，及扣案十字螺絲起子
    乙支、鉗子乙支及接電器乙個可為佐據，本件事證已臻明確
    ，被告二人如事實欄所載之犯行堪為認定，應予依法論科。
二、查被告二人行竊攜帶之十字螺絲起子與鉗子各乙支，均係金
    屬材質，如以之攻擊人體，客觀上顯俱足以造成相當之傷害
    ，堪認具殺傷力而足供兇器之使用。核被告二人所為如附表
    編號一、二之兩次行為，均係犯刑法第三百二十一條第一項
    第三款之攜帶兇器而竊盜罪；所為如附表編號三之行為，均
    係犯刑法第三百二十一條第二項、第一項第三款之攜帶兇器
    而竊盜未遂罪。其二人就上開三罪間有犯意之聯絡與行為之
    分擔，為共同正犯。渠等所犯上開三罪間，行為各別，侵害
    不同之財產法益，復無任何實質上一罪或裁判上一罪之關係
    ，應予分論併罰。又被告乙○○有如事實欄所載之犯罪科刑
    與執行紀錄，此有臺灣高等法院被告前案紀錄表附卷足參，
    其於有期徒刑執行完畢後五年以內，以故意再犯本件最重本
    刑為有期徒刑以上之罪，為累犯，應依刑法第四十七條第一
    項之規定加重其刑。
三、爰審酌被告乙○○有上揭犯罪前科，已如前述，而被告甲○
    ○多次因施用毒品遭查獲而受觀察、勒戒與強制戒治，有臺
    灣高等法院被告前案紀錄表在卷可稽，足見其二人均素行不
    佳，因個人所需驟起盜心，動機可議，所竊得物品之價值亦
    非微，危害社會治安及人民財產安全之程度非輕，惟於偵審
    中俱能直承犯行，犯罪後態度尚稱良好等一切情狀，分別量
    處如主文所示之刑，並就所處有期徒刑部分定其應執行之刑
    ，以資儆懲。
四、扣案十字螺絲起子、鉗子各乙支與接電器乙個，係被告甲○
    ○所有供本件犯罪使用之物，此經被告二人於警詢中供述明
    確在卷，應依刑法第三十八條第一項第二款之規定併為沒收
    之諭知。
據上論斷，應依刑事訴訟法第二百九十九條第一項前段，刑法第
二十八條、第三百二十一條第一項第三款、第二項、第四十七條
第一項、第三十八條第一項第二款、第五十一條第五款，判決如
主文。
本案經檢察官曾文鐘到庭執行職務。
中　　華　　民　　國　　96　　年　　7 　　月　　5 　　日
                  刑事第十一庭  法　官  楊博欽
以上正本證明與原本無異
如不服本判決應於送達後十日內向本院提出上訴狀
                                書記官　李慈容
中　　華　　民　　國　　96　　年　　7 　　月　　5 　　日
附錄本案論罪科刑法條全文：
中華民國刑法第三百二十一條
  犯竊盜罪而有左列情形之一者，處六月以上、五年以下有期徒刑：
  一　於夜間侵入住宅或有人居住之建築物、船艦或隱匿其內而犯之者。
  二　毀越門扇、牆垣或其他安全設備而犯之者。
  三　攜帶兇器而犯之者。
  四　結夥三人以上而犯之者。
  五　乘火災、水災或其他災害之際而犯之者。
  六　在車站或埠頭而犯之者。
  前項之未遂犯罰之。
附表：被告犯罪之時間、地點、所得財物、被害人及行竊方法
┌─┬─────┬──────┬─────┬───┬───┐
│編│  時間    │  地點      │ 所得財物 │被害人│備  註│
│號│          │            │          │      │      │
├─┼─────┼──────┼─────┼───┼───┤
│一│96年5月8日│臺北縣板橋市│車號J6R－2│丁○○│既遂  │
│  │23時      │南雅西路1段 │28號機車  │      │      │
│  │          │78號之2前   │          │      │      │
├─┼─────┼──────┼─────┼───┼───┤
│二│96年5月13 │臺北縣板橋市│機車避震器│車籍不│既遂  │
│  │日21時    │僑中二街8巷1│1支       │詳    │      │
│  │          │號前        │          │      │      │
├─┼─────┼──────┼─────┼───┼───┤
│三│96年5月14 │臺北縣土城市│車號P8J－2│丙○○│未遂  │
│  │日0時50分 │延和路62 巷7│72號機車  │      │      │
│  │          │號前        │          │      │      │
└─┴─────┴──────┴─────┴───┴───┘
